【裁判字號】    97,上訴,3078
【裁判日期】    970807
【裁判案由】    毒品危害防制條例
【裁判全文】
臺灣高等法院刑事判決                97年度上訴字第3078號
上  訴  人
即  被  告  甲○○
                      樓
上列上訴人因違反毒品危害防制條例案件，不服臺灣板橋地方法
院96年度訴字第4585號，中華民國97年5 月29日第一審判決（起
訴案號：臺灣板橋地方法院檢察署96年度毒偵字第8723號、第92
09號），提起上訴，本院判決如下：
    主  文
上訴駁回。
    理  由
一、按刑事訴訟法第350條、第361條、第362條、第367條規定，
    不服地方法院之第一審判決而上訴者，須提出上訴書狀，並
    應敘述具體理由，為上訴必備之程式。倘所提出之書狀未敘
    述上訴理由，或僅曾以言詞陳述上訴理由者，均應於上訴期
    間屆滿後20日內補提理由書於第一審法院。第一審法院經形
    式審查，認逾期未補提上訴理由者，應定期間先命補正；逾
    期未補正者，為上訴不合法律上之程式，應以裁定駁回。又
    雖已提出上訴理由，但所提非屬具體理由者，則由第二審法
    院以上訴不合法律上之程式，判決駁回。而所謂具體理由，
    必係依據卷內既有訴訟資料或提出新事證，指摘或表明第一
    審判決有何採證認事、用法或量刑等足以影響判決本旨之不
    當或違法，而構成應予撤銷之具體事由，始克當之（例如：
    依憑證據法則具體指出所採證據何以不具證據能力，或依憑
    卷證資料，明確指出所為證據證明力之判斷如何違背經驗、
    論理法則），若僅泛言原判決認定事實錯誤、違背法令、量
    刑失之過重或輕縱，而未依上開意旨指出具體事由，或形式
    上雖已指出具體事由，然該事由縱使屬實，亦不足以認為原
    判決有何不當或違法者（例如：對不具有調查必要性之證據
    ，法院未依聲請調查亦未說明理由，或援用證據不當，但除
    去該證據仍應為同一事實之認定），皆難謂係具體理由，俾
    與第二審上訴制度旨在請求第二審法院撤銷、變更第一審不
    當或違法之判決，以實現個案救濟之立法目的相契合，並節
    制濫行上訴（最高法院97年度臺上字第892 號判決要旨參照
    ）。
二、查原判決係認定：被告甲○○前因施用毒品案件，經先後送
    觀察、勒戒後，均無繼續施用毒品之傾向，分別於民國89年
    10月31日、90年3 月30日釋放出所，並經臺灣板橋地方法院
    檢察署檢察官為不起訴處分確定；復因施用毒品案件，經觀
    察、勒戒後，認有繼續施用毒品之傾向，經臺灣板橋地方法
    院裁定令入戒治處所施以強制戒治，於93年1月9日因法律修
    正報結釋放出所，並經臺灣板橋地方法院檢察署檢察官聲請
    簡易判決處刑，嗣經本院判處有期徒刑7月、5月確定；另因
    轉讓毒品案件，經臺灣板橋地方法院判處有期徒刑8 月確定
    ，前開2案更定應執行有期徒刑1年6月確定，於94年4月22日
    因縮短刑期假釋出監，並於94年12月7 日縮刑期滿；又因施
    用毒品案件，經臺灣板橋地方法院判處應執行刑有期徒刑1
    年6 月確定，再經臺灣板橋地方法院裁定減刑為應執行刑有
    期徒刑9 月確定（此部分未構成累犯）；猶不知悔改，而為
    下列犯行：（一）於96年10月11日7 時許，在臺北縣土城市
    ○○路○段242巷8弄6號5 樓之住處內，將第一級毒品海洛因
    摻入香煙內燃燒吸煙之方式，施用海洛因1 次；又於96年10
    月10日，在上址其住處內，將第二級毒品安非他命放入於玻
    璃球內，以火燒烤後，再施用所冒出霧化含有安非他命成分
    之氣體，以此方式施用安非他命1 次（起訴書略載為96年10
    月11日15時許為警採尿前回溯96小時內之某時許，在不詳處
    所施用安非他命）。嗣於96年10月11日下午2 時30分許，在
    臺北市○○區○○街與景中街口為警查獲，並當場扣得海洛
    因2包（合計淨重2.28公克）。（二）復於96年10月22日8時
    30分許，在臺北縣中和市○○路169號8樓之11居住處，將安
    非他命放入於玻璃球內，以火燒烤後，再施用冒出霧化含有
    安非他命成分氣體，以此方式施用安非他命。嗣於同日晚7
    時40分許，在臺北縣中和市○○路169 號前為警查獲，並當
    場扣得安非他命1 小包（查獲時淨重0.15公克），復帶同警
    方至上開居處搜索後，扣得安非他命共3 包（查獲時合計淨
    重共計2.19公克，上開安非他命共4包，驗餘合計淨重2.4公
    克）及其所有供施用毒品所用之吸食器2 組等物。並以上開
    事實，業據被告於原審坦承不諱，且有臺灣尖端先進生技醫
    藥股份有限公司出具之濫用藥物尿液檢驗報告2 份、法務部
    調查局96年11月9日調科壹字第09623076870號鑑定書、臺北
    市政府警察局96年11月14日北市鑑毒字第782號鑑驗通知書1
    紙附卷，及海洛因2包（淨重2.28公克）及安非他命4包（驗
    餘淨重2.4 公克）扣案可稽，被告犯行堪以認定。因認被告
    所為，係犯毒品危害防制條例第10條第1項、第2項之施用第
    一級、第二級毒品罪，同時審酌被告前已因施用毒品經觀察
    、勒戒、強制戒治後而獲不起訴處分之寬典，應知所惕勵，
    猶不知悛悔，復施用海洛因及安非他命，戕害自己身心健康
    ，及參酌被告智識程度、犯罪動機、目的及犯罪後坦承犯行
    ，態度良好等一切情狀，分別就施用第一級及二次第二級毒
    品，量處有期徒刑10月及6月、7月，並定應執行有期徒刑1
    年9月。
三、本件上訴人即被告甲○○不服原審判決，提起上訴，上訴狀
    僅稱「上訴人因違反毒品危害防制條例，業經臺灣板橋地方
    法院刑事庭判決有期徒刑1年9月，上訴人不服判決過重，爰
    依刑事訴訟法第344條第1項及第349條、第351條之規定，於
    法定期日內提出上訴。」嗣經本院於97年7 月14日命被告於
    裁定送達後7日內補正上訴理由，並於同年7月23日送達被告
    住所。雖被告於97年7 月25日補正上訴理由，然上訴理由載
    稱：「一、原審有罪判決之依據，係單以被告之前科紀錄，
    即認定被告不知悔改，遽以加重被告徒刑之宣告。二、原審
    有罪判決既已加重被告徒刑，然也採被告犯後坦承犯行，態
    度良好，又未予被告改過自新機會。三、被告於施用毒品犯
    行成癮後，也深具悔悟，然對於毒品成癮者，都對毒品有依
    賴慣性，深怕戒斷之苦，而無法斷然戒除毒癮。綜觀以上，
    懇祈鈞院觀念被告會再施用毒品是因為當時找工作，老闆得
    知被告為吸毒者，而到處碰壁，才藉由毒品逃避現實，且考
    量「情輕法重」之原則，能給予被告從輕從新之機會，至感
    恩便。」惟原審量刑時係審酌「被告前因施用毒品經觀察、
    勒戒、強制戒治後獲不起訴處分，應知所惕勵，猶不知悛悔
    ，再為施用海洛因及安非他命，及參酌被告犯罪後坦承犯行
    ，態度良好等一切情狀」，自屬依法有據。被告上訴猶以犯
    後態度良好，深具悔意，及因求職不順始施用毒品，情輕法
    重等情，請求從輕量刑，顯未依卷內既有訴訟資料或提出新
    事證，指摘或表明原審判決有何採證認事、用法或量刑等足
    以影響判決本旨之不當或違法，構成應撤銷之具體事由。依
    上開判決意旨，本件上訴不合上訴之法定要件，應予駁回，
    並不經言詞辯論為之。
據上論斷，應依刑事訴訟法第367條前段、第372條，判決如主文
。
中    華    民    國    97    年    8     月     7    日
            刑事第四庭    審判長法  官  沈宜生
                                法  官  周煙平
                                法  官  陳國文
以上正本證明與原本無異。
施用第一級毒品部分如不服本判決，應於收受送達後十日內向本
院提出上訴書狀，其未敘述上訴之理由者並得於提起上訴後十日
內向本院補提理由書（均須按他造當事人之人數附繕本）。
其餘不得上訴。
                                書記官  楊麗娟
中    華    民    國    97    年    8     月     7    日


司法院資訊處製作；財團法人民間司法改革基金會備份。
